臺灣臺北地方法院刑事判決　　　　　　　 96年度訴字第187號
公　訴　人　臺灣臺北地方法院檢察署檢察官
被　　　告　乙○○
選任辯護人　彭志傑律師
上列被告因傷害案件，經檢察官提起公訴（95年度偵字第20875號）
，本院判決如下：
    主  文
乙○○傷害人之身體，處拘役伍拾日，如易科罰金，以新臺幣壹
仟元折算壹日。
其餘被訴部分無罪。
    事  實
一乙○○因懷疑其在臺北縣新店市○○街三四巷七號一樓住處進
  行房屋整修之事，遭鄰居丙○○向主管機關檢舉為違建而心生
  不滿，竟於民國九十五年八月三十日下午三點左右，前往丙○○及其母丁○○○位於臺北縣新店市○○街三四巷七號四樓住
  處按門鈴，經丁○○○開門讓其入屋後，旋即以雙手抓起丙○○之衣領，質問丙○○關於前述向主管機關檢舉違建之事，並
  於放開衣領之際，用力捶打丙○○之胸部，致丙○○向後跌坐
  於椅子上，因而受有胸壁挫傷及左側拇指挫傷等傷害。
二案經丙○○訴由臺北縣政府警察局新店分局報請臺灣臺北地方
  法院檢察署檢察官偵查起訴。
    理  由
一程序事項：被告以外之人於審判外之言詞或書面陳述，除法律
  有規定者外，不得作為證據，刑事訴訟法第一百五十九條第一
  項固有明文；惟被告以外之人於審判外之陳述，雖不符同法第
  一百五十九條之一至之四規定，而經當事人於審判程序同意作
  為證據，法院審酌該言詞陳述或書面陳述作成時之情況，認為
  適當者，亦得為證據。又當事人、代理人或辯護人於法院調查
  證據時，知有第一百五十九條第一項不得為證據之情形，而未
  於言詞辯論終結前聲明異議者，視為有前項之同意，同法第一
  百五十九條之五亦定有明文。本件公訴人、被告乙○○及辯護
  人於本院準備程序及審判程序中對於本案相關證人於偵查中之
  證述暨其他相關具傳聞性質之證據資料之證據能力，均表示沒
  有爭執，且迄於言詞辯論終結前亦未聲明異議。本院審酌本案
  證人之陳述及證據資料作成時之情況，核無違法取證或其他瑕
  疵，認為以之作為證據為適當，前述證人於審判外之陳述及相
  關證據資料，自得做為證據。
一認定犯罪事實所憑的證據及理由：被告乙○○否認有毆打丙○○，辯稱：只有拉告訴人丙○○的衣領，沒有打告訴人云云。
  本院認為：
(一)證人即事發當天在場之丁○○○於本院審理時結證稱：被告一
  進門就很用力拉起告訴人的衣服，將告訴人的衣領很用力的拉
　高，告訴人整個人就被提高，其站在被告後面，不知道被告用
  幾隻手。被告再用力的把告訴人放下去時，拳頭就蹬（臺語音
  ）到告訴人胸口，使告訴人跌坐到椅子上（本院九十六年五月
　三十日審判筆錄）等語，核與證人即被告之配偶甲○證稱被告
  有拉告訴人衣領等情相符。
(二)依證人丁○○○及證人即被告之配偶甲○之證述可知，被告於
  進入告訴家中後，隨即以雙手抓住告訴人之衣領。又依告訴人
  身形顯較被告瘦小，及證人丁○○○所稱被告拉起告訴人衣領
  時使告訴人整個人被提高，以及天主教會耕薪醫院永和分院九
  十五年八月三十一日出具之診斷證明書顯示告訴人乃受有胸壁
  挫傷及左側拇指挫傷等情，可認被告放開告訴人衣領時所用力
  道極大，已足以使告訴人之胸壁挫傷並且於跌坐在椅子上時傷
  及左側拇指。
(三)證人甲○雖證稱被告只有拉告訴人一下就放手了，告訴人並與
  被告互拉衣服（同日審判筆錄）云云。惟證人甲○係被告之配
  偶，所為證言原有偏袒被告之可能，而依其所證稱，被告除本
  次以外，前已二度前往告訴人住處，要求告訴人不要再檢舉被
  告一樓住處違建之事等情觀之，以被告主觀上認其二次登門請
  求均告無效，復認第三次檢舉違建之人同係告訴人之情形下，
  勢必極端憤怒，而急欲找尋告訴人理論，其拉起告訴人衣領之
  力道亦將十分強勁，應無輕輕拉起放下之理，自以證人丁○○○所證述之情節較為可信。
(四)綜上所述，本件證據明確，已可認定被告有事實欄所載之犯行
  。
二論罪科刑之依據：核被告所為，犯刑法第二百七十七條第一項
  傷害罪。本院審酌被告因自身違建事宜遭人檢舉，竟不思檢討
  ，反而於聽聞檢舉之人係告訴人後，數度前往告訴人家中興師
  問罪，終致本件傷害結果之發生，儼如惡霸，犯後又否認犯行
  ，但告訴人所受傷害輕微等一切情狀，量處如主文所示之刑，
  並諭知易科罰金之折算標準。
三公訴意旨另認被告未經告訴人及證人丁○○○之同意即闖入告
  訴人住處之行為，涉犯刑法第三百零六條第一項侵入住宅罪，
  及認被告於傷害告訴人後另以「我房子賣一賣，不住這裡沒關
  係，但不會讓你好過」等語恐嚇告訴人，涉犯刑法第三百零五
  條恐嚇罪，並以告訴人之指述為其論據。本院認為：
(一)犯罪事實應依證據認定之，無證據不得認定其犯罪事實。不能
  證明被告犯罪者，應諭知無罪之判決，刑事訴訟法第一百五十
  四條、第三百零一條第一項分別定有明文。而告訴人之告訴，
  係以使被告受刑事訴追為目的，是其陳述是否與事實相符，仍
  應調查其他證據以資審認；且認定不利於被告之事實，須依積
  極證據，苟積極證據不足為不利於被告之認定時，即應為有利
  於被告之認定，更不必有何有利之證據，最高法院著有五十二
  年臺上字第一三○○號及三十年上字第八一六號判例可資參照
  。
(二)證人丁○○○於本院審理時證稱：案發當天，被告按電鈴，其
  先開木門，從鐵門欄杆看到門外的被告和他太太，他們說要進
  來，其遂按鎖開門，手還扶在鐵門門鎖上，他們就自己把鐵門
  拉開自己進來，當時不知道他們要幹什麼，就先開門讓他們進
  來，想說先讓他們進來，看看有什麼事（同日審判筆錄）等語
  。由此可知，倘證人丁○○○並未同意被告與證人甲○進入屋
  內，而僅欲詢問來訪目的，大可隔著鐵門詢問被告與證人甲○
  之來意，而無須開啟鐵門，使自己身陷危險之中。另證人丁○○○亦明確證稱，其真意係欲使被告與證人甲○先進入屋內，
  再詢問二人來意，足證被告與證人甲○係於證人丁○○○之同
  意下，始進入告訴人住處。
(三)恐嚇部分：此部份除告訴人於檢察官訊問時之證述外，別無其
  他證據可證，自應調查其他證據以資審認。而依證人丁○○○
  於本院審理時證稱，被告除一直罵，稱告訴人有那個功夫，一
  直去告，說其與告訴人是租屋子，可以搬走，要走之前，還一
  直要求其告訴告訴人不要再檢舉了等語外，並未為其他陳述。
  而告訴人於本院審理時，於本院第一次訊問：「被告有無罵你
  什麼話？」時答稱：「，沒有說三字經，只說我們是租的，可
  以搬離。」。於本院問及：「被告有說什麼讓你覺得安全上受
  到威脅、恐懼？」時答稱：「被告要我們搬，我回答我們不可
  能搬。」，全然未提及被告曾為「我房子賣一賣，不住這裡沒
  關係，但不會讓你好過」等陳述，顯見告訴人對於其向檢察官
  所為之陳述，絲毫未能記憶。則倘被告確曾向其告稱「我房子
  賣一賣，不住這裡沒關係，但不會讓你好過」等語，且其因而
  心生恐懼，其對於該句恐嚇之詞，必當牢記於心，豈有如此陌
  生之理？參以在場之證人丁○○○亦未聽聞被告曾為此等陳述
  ，告訴人此部份證言顯屬誇大，並非事實。至告訴人於陪席法
  官問及被告是否曾說過此等陳述時雖答稱有，惟其顯然係為隱
  匿自己不實之陳述而為，亦不足採。
(四)綜上所述，公訴人並未提出足以證明被告有侵入住宅及恐嚇等
  行為之證據，此外，亦查無其他積極證據，足認被告有公訴人
  所指前述犯行，不能證明被告犯罪，參照前述說明，依法應為
  無罪之諭知。
四適用之法條：刑事訴訟法第二百九十九條第一項前段、第三百
  零一條第一項，刑法第二百七十七條第一項、第四十一條第一
  項前段，刑法施行法第一條之一。
本案經檢察官熊南彰到庭執行職務
中　　華　　民　　國　　96　　年　　6 　　月　　29　　日
　　　　　　　　　刑事第十五庭  審判長法  官  廖紋妤
                                      法  官  楊台清
                                      法  官  邱蓮華
上正本證明與原本無異。
如不服本判決，應於判決送達後10日內，向本院提出上訴狀。
                                      書記官  王黎輝
中　　華　　民　　國　　96　　年　　6 　　月　　29　　日
附錄論罪科刑法條
刑法第277條第1項
傷害人之身體或健康者，處三年以下有期徒刑、拘役或一千元以
下罰金。
